JESÚS JIMÉNEZ DILLANA

SOFTWARE DEVELOPER

CONTACTO

- Navalmoral de la Mata, Cáceres
- jesusjimenezfp@gmail.com

SKILLS

Java

SQL

JavaScript

Maquetación WEB (HTML5, SASS)

EDUCACIÓN

Desarrollo de Aplicaciones Multiplataforma

IES Santísima Trinidad

Sistemas Microinformáticos y Redes

IES Augustóbriga

IDIOMAS

- Inglés- B1
- Lengua de signos Española

SOBRE MI

Programador enfocado más a Front que a back, pero con experiencia en Java (Spring). Valoro mucho los proyectos donde se usan tecnologías punteras. A día de hoy, solo me planteo el teletrabajo 100%. Mi mayor punto fuerte es el buen rollo que aporto en todos los entornos de trabajo, además de gestionar bien las críticas y trabajar bien en equipo.

EXPERIENCIA

Front-End Developer

THINKABIT • Sept 2022 - Actualmente

- Desarrollo a medida para cliente directo con relación directa.
- Análisis de peticiones, desarrollo y testing.
- Desarrollos principalmente en JavaScript nativo.
- Uso de JSON y AJAX en API/RESTful
- Despliegues en ramas en Gitlab
- Uso de Docker y WebPack
- Experiencia en metodología Scrum y Agile (Jira)
- Gestión de contenidos CMS
- Control de calidad del código con SonarQ

Front-End Developer

Indra (Minsait) • Diciembre 2021 - Jun 2022

- Desarrollos en JSP, migraciones en XML.
- Trato directo con el cliente.
- Uso de JavaScript y Java.
- Entorno de trabajo en Linux

Fullstack Developer

NTT Data • Mar 2021 - Diciembre 2021

- Desarrollos completos Full-Stack principalmente con Angular 11 en el front y Spring en el back.
- Uso de tecnologías como (HTML5, CSS3, Bootstrap), consultas a bbdd (SQL), uso de JPA, Maven, Hibernate.
- Testing en jUnit
- Tecnologías como Jaspers, iReport, npm, Jenkins